---
title: "Taniec nowoczesny"
author: "Justyna Sobka"
date: "7 czerwca 2018"
output: 
  html_document:
    theme: spacelab
    highlight: haddock
    df_print: paged
---

## Taniec nowoczesny

**Taniec nowoczesny** wywodzi się z początków XX wieku i koncentruje na interpretacji tancerza, a nie pojedynczych krokach. Tancerze odrzucają ograniczenia klasycznego baletu i skupiają się na tych prądach w tańcu, które za największą wartość uznają emocje. Kiedy na początku XX wieku europejscy tancerze zaczęli buntować się wobec surowych zasad klasycznego baletu, jego technik, kostiumów i butów, zwolenników zyskało nowatorskie, świeże spojrzenie na taniec. Pionierzy tańca nowoczesnego często tańczyli boso w odkrywających ciało kostiumach.

### Jakie są style tańca nowoczesnego?

* new style
* jazz
* hip-hop
* breakdance
* disco dance
* street jazz
* modern jazz
* dancehall.

(i parę innych)

### Krótka charakterystyka wybranych stylów tanecznych:

| Taniec | Opis |
|--------|---------------------------------------------|
| New style | taniec, który kształtował się wraz z rozwojem kultury hiphopowej. Ruchy w tym tańcu są żywe i zwinne, a zarazem radosne |
| Dancehall | wywodzi się z Jamajki, gdzie powstał w latach 60. minionego wieku. Styl ten nawiązuje do reggae oraz jamajskiego social-dances. Współcześnie zalicza się go do hip-hopu. Taniec cechuje się ogromną dynamiką i charakterystycznymi dla niego ruchami bioder |
| Street jazz | łączy w sobie elementy stylu funky, R&B oraz klasycznego jazzu. Jest to styl bardzo wymagający i trudny w opanowaniu, a zarazem dostarcza tancerzom wiele radości i pozytywnej energii. |

## [TU MOŻNA POCZYTAĆ WIĘCEJ](https://portal.abczdrowie.pl/rodzaje-tanca-nowoczesnego)

### 5 medycznych powodów, dla których warto tańczyć:

1. Jest formą rehabilitacji
2. Wpływa na układ krążenia, cholesterol, cukrzycę
3. Zwiększa wydolność oddechową
4. Pomaga na niestrawność
5. Zmniejsza skutki osteoporozy i chroni przed upadkami

### Code chunks

```{r echo = TRUE}
library(tidyverse)
ggplot (data=mpg) +
  geom_bar(mapping =aes(x = class, fill = class)) +
  labs(title = "Rodzaje samochodów", x = "rodzaj samochodu")
```

```{r echo = FALSE}
library(tidyverse)
select(mpg, displ) %>% 
  arrange(desc(displ))
```

```{r}
funkcja <- c(1, 2, 3, 4, 5, 6, 7, 8, 9, 10)
print(1:5)
```

